【裁判字號】    99,易,1407
【裁判日期】    990628
【裁判案由】    竊盜
【裁判全文】
臺灣板橋地方法院刑事判決              99年度易字第1407號
公  訴  人  臺灣板橋地方法院檢察署檢察官
被      告  戊○○
上列被告因犯竊盜案件，經檢察官提起公訴（99年度偵字第1137
3 號、第11378 號、第11854 號），本院依簡式審判程序，判決
如下：
    主  文
戊○○犯如附表所示之罪，各處如附表所示之宣告刑。應執行有
期徒刑壹年，如易科罰金，以新臺幣壹仟元折算壹日。
    事  實
一、戊○○基於意圖為自己不法所有之犯意，分別於附表所示之
    時間、地點，以自備鑰匙開啟機車電門之方式，竊取如附表
    所示之機車，得手後旋即逃離現場，並以竊得之機車供己代
    步之用。嗣經警調閱監視錄影畫面而循線查悉上情。
二、案經臺北縣政府警察局蘆洲分局移送臺灣板橋地方法院檢察
    署檢察官偵查起訴。
    理  由
一、本院於準備程序進行中，被告戊○○就被訴事實為有罪之陳
    述，經告知被告簡式審判程序之旨，並聽取公訴人及被告之
    意見後，裁定進行簡式審判程序。
二、被告所為如附表編號1 至5 所述之竊盜事實，業據被告在本
    院審理時坦承不諱，並據證人即被害人丁○○（附表編號1
    部分）、乙○○（附表編號2 部分）、丙○○（附表編號3
    部分）、己○○（附表編號4 部分）、甲○○（附表編號5
    部分）於警詢時證述甚明。此外，復有監視錄影畫面翻拍照
    片共66幀、被告作案時所穿戴之帽子及外套照片2 幀、臺北
    縣政府警察局車輛協尋電腦輸入單2 紙（附表編號1 、3 部
    分）、臺北縣政府警察局車輛尋獲電腦輸入單2 紙（附表編
    號2 、5 部分）、贓物認領保管單1 紙（附表編號5 部分）
    及失車唯讀案件基本資料1 紙（附表編號4 部分）等附卷可
    稽，足認被告之自白與事實相符。從而，本件事證明確，被
    告所為如附表編號1 至5 之竊盜犯行，均堪以認定，應予依
    法論科。
三、核被告如附表所為，分別係犯如附表所示之罪名。又被告所
    犯如附表所示各罪，係於不同之時間、地點所犯，且被害人
    亦不相同，自屬犯意各別、行為互異，應予分論併罰。爰審
    酌被告不思以正途賺取所需，竟圖不勞而獲，多次竊取他人
    財物，缺乏對他人財產權應予尊重之觀念，行為實有不當，
    兼衡其素行、生活狀況、犯罪動機、目的、手段、所竊得財
    物之價值，暨其犯後能坦承犯行，態度良好等一切情狀，分
    別量處如主文所示之刑，並定其應執行刑，及就各宣告刑及
    定執行刑部分，均諭知如易科罰金之折算標準。至被告行竊
    時之機車鑰匙部分，並未扣案，且非屬違禁物，為免日後執
    行困難，爰不併予宣告沒收，附此敘明。
據上論斷，應依刑事訴訟法第273 條之1 第1 項、第299 條第1
項前段，刑法第320 條第1 項、第51條第5 款、第41條第1 項前
段、第8 項，刑法施行法第1 條之1 第1 項、第2 項前段，判決
如主文。
本案經檢察官陳怡親到庭執行職務。
中    華    民    國    99    年    6     月    28    日
                    刑事第二庭  法  官  陳正偉
上列正本證明與原本無異。
如不服本判決，應於送達後10日內敘明上訴理由，向本院提出上
訴狀，上訴於本院第二審合議庭 (應附繕本) 。其未敘述上訴理
由者，應於上訴期間屆滿後20日內向本院補提理由書「切勿逕送
上級法院」。
                                書記官  江文彬
中    華    民    國    99    年    6     月    28    日
附錄本案論罪科刑法條全文：
中華民國刑法第320條
意圖為自己或第三人不法之所有，而竊取他人之動產者，為竊盜
罪，處5 年以下有期徒刑、拘役或5 百元以下罰金。
意圖為自己或第三人不法之利益，而竊佔他人之不動產者，依前
項之規定處斷。
前二項之未遂犯罰之。
附表：
┌──┬──────┬──────┬──────┬────┬──────┬─────┬────────┐
│編號│  犯罪時間  │  犯罪地點  │  犯罪方法  │ 被害人 │  所得財物  │ 所犯法條 │  罪名暨宣告刑  │
├──┼──────┼──────┼──────┼────┼──────┼─────┼────────┤
│ 1  │99年2月28日 │臺北縣蘆洲市│以其所拾得而│ 丁○○ │車牌號碼652-│刑法第320 │戊○○竊盜，處有│
│    │凌晨3時50分 │正和街66號前│所有之不詳人│        │BFM號重型機 │條第1項   │期徒刑月，如易│
│    │許          │            │丟棄之鑰匙1 │        │車1輛       │          │科罰金，以新臺幣│
│    │            │            │支啟動機車電│        │            │          │壹仟元折算壹日。│
│    │            │            │門後將機車騎│        │            │          │                │
│    │            │            │走          │        │            │          │                │
├──┼──────┼──────┼──────┼────┼──────┼─────┼────────┤
│ 2  │99年3月2日凌│臺北縣蘆洲市│以其所拾得而│ 乙○○ │車牌號碼KDZ-│刑法第320 │戊○○竊盜，處有│
│    │晨某時許    │長榮路665號1│所有之不詳人│        │962號重型機 │條第1項   │期徒刑月，如易│
│    │            │樓          │丟棄之鑰匙1 │        │車1輛       │          │科罰金，以新臺幣│
│    │            │            │支啟動機車電│        │            │          │壹仟元折算壹日。│
│    │            │            │門後將機車騎│        │            │          │                │
│    │            │            │走          │        │            │          │                │
├──┼──────┼──────┼──────┼────┼──────┼─────┼────────┤
│ 3  │99年3月2日凌│臺北縣蘆洲市│以其所拾得而│ 丙○○ │車牌號碼322-│刑法第320 │戊○○竊盜，處有│
│    │晨4時14分許 │民族路70巷6 │所有之不詳人│        │EFW號重型機 │條第1項   │期徒刑月，如易│
│    │            │弄前        │丟棄之鑰匙1 │        │車1輛       │          │科罰金，以新臺幣│
│    │            │            │支啟動機車電│        │            │          │壹仟元折算壹日。│
│    │            │            │門後將機車騎│        │            │          │                │
│    │            │            │走          │        │            │          │                │
├──┼──────┼──────┼──────┼────┼──────┼─────┼────────┤
│ 4  │99年3月5日凌│臺北縣蘆洲市│以其所拾得而│ 己○○ │車牌號碼598-│刑法第320 │戊○○竊盜，處有│
│    │晨4時23分許 │永安南路2段 │所有之不詳人│（車主為│EPH號重型機 │條第1項   │期徒刑月，如易│
│    │（起訴書誤載│16巷17弄20號│丟棄之鑰匙1 │林金隆）│車1輛       │          │科罰金，以新臺幣│
│    │為凌晨4時許 │前          │支啟動機車電│        │            │          │壹仟元折算壹日。│
│    │）          │            │門後將機車騎│        │            │          │                │
│    │            │            │走          │        │            │          │                │
├──┼──────┼──────┼──────┼────┼──────┼─────┼────────┤
│ 5  │99年3月5日凌│臺北縣蘆洲市│以其所拾得而│ 甲○○ │車牌號碼HEN-│刑法第320 │戊○○竊盜，處有│
│    │晨4時許（起 │永平街55號前│所有之不詳人│        │792號重型機 │條第1項   │期徒刑月，如易│
│    │訴書誤載為凌│            │丟棄之鑰匙1 │        │車1輛       │          │科罰金，以新臺幣│
│    │晨4時23分許 │            │支啟動機車電│        │            │          │壹仟元折算壹日。│
│    │）          │            │門後將機車騎│        │            │          │                │
│    │            │            │走          │        │            │          │                │
└──┴──────┴──────┴──────┴────┴──────┴─────┴────────┘

司法院資訊處製作；財團法人民間司法改革基金會備份。
